【裁判字號】    97,上訴,4123
【裁判日期】    970912
【裁判案由】    搶奪等
【裁判全文】
臺灣高等法院刑事判決                97年度上訴字第4123號
上  訴  人
即  被  告  甲○○
上列上訴人即被告因搶奪等案件，不服臺灣板橋地方法院97年度
訴字第2677號，中華民國97年7月29日第一審判決（起訴案號：
臺灣板橋地方法院檢察署96年度偵字第27706號、97年度偵字第7
657號、第8131號、第14362號、97年度毒偵字第3183號），提起
上訴，本院判決如下：
    主  文
上訴駁回。
    理  由
一、按刑事訴訟法第350條、第361條、第362條、第367條規定，
    不服地方法院之第一審判決而上訴者，須提出上訴書狀，並
    應敘述具體理由，為上訴必備之程式；其所提出之書狀未敘
    述上訴理由，或僅曾以言詞陳述上訴理由者，均應於上訴期
    間屆滿後20日內補提理由書於第一審法院。第一審法院經形
    式審查，認逾期未補提上訴理由者，應定期間先命補正，逾
    期未補正者，為上訴不合法律上之程式，應以裁定駁回。倘
    已提出上訴理由，但所提非屬具體理由者，則由第二審法院
    以上訴不合法律上之程式，判決駁回。而所謂具體理由，必
    係依據卷內既有訴訟資料或提出新事實、新證據，指摘或表
    明第一審判決有何採證認事、用法或量刑等足以影響判決本
    旨之不當或違法，而構成應予撤銷之具體事由，始克當之（
    例如：依憑證據法則具體指出所採證據何以不具證據能力，
    或依憑卷證資料，明確指出所為證據證明力之判斷如何違背
    經驗、論理法則）；倘僅泛言原判決認定事實錯誤、違背法
    令、量刑失之過重或輕縱，而未依上揭意旨指出具體事由，
    或形式上雖已指出具體事由，然該事由縱使屬實，亦不足以
    認為原判決有何不當或違法者（例如：對不具有調查必要性
    之證據，法院未依聲請調查亦未說明理由，或援用證據不當
    ，但除去該證據仍應為同一事實之認定），皆難謂係具體理
    由，俾與第二審上訴制度旨在請求第二審法院撤銷、變更第
    一審不當或違法之判決，以實現個案救濟之立法目的相契合
    ，並節制濫行上訴。
二、查本件上訴人即被告甲○○不服原審判決，提起上訴，其上
    訴理由略稱原審判決量刑，未依刑法第57條，審酌其行為時
    之心理狀態及行為後之悔意云云。惟原審於量刑時業已審酌
    被告正值青壯，竟不思循正途賺取錢財，而分別以侵占、竊
    盜、搶奪之不法方式得財，對社會治安及被害人之危害俱非
    輕微，且其前曾因多次施用毒品，先後經觀察、勒戒而獲不
    付審理之寬典及送強制戒治並判處罪刑，本件仍不知悛悔，
    竟以搶奪所得購毒施用，不僅戕害己身，更嚴重危害社會治
    安，惟犯後已坦承犯行及其侵害掠奪財物之價值等情，顯已
    依刑法第57條就被告犯罪之動機、目的、手段、所生損害及
    犯罪後態度，予以綜合考量，而為刑之量定。被告上訴意旨
    置原判決上開論述於不顧，猶徒憑己意，泛指原判決量刑不
    適用刑法第57條之規定，其所執上訴理由，顯非依據卷內既
    有訴訟資料或提出新事實、新證據，指摘或表明第一審判決
    有何採證認事、用法或量刑等足以影響判決本旨之不當或違
    法，而構成應予撤銷之具體事由。被告上訴未以書狀敘述具
    體理由，揆諸上揭規定，自屬不合法律上之程式，爰不經言
    詞辯論，逕予駁回。
據上論斷，應依刑事訴訟法第367條前段、第372條，判決如主文
。
中    華    民    國    97    年    9     月    12    日
                  刑事第二十一庭審判長法  官  蔡彩貞
                                      法  官  許永煌
                                      法  官  曾家貽
以上正本證明與原本無異。
搶奪及施用第一級毒品如不服本判決，應於收受送達後十日內向
本院提出上訴書狀，其未敘述上訴之理由者並得於提起上訴後十
日內向本院補提理由書（均須按他造當事人之人數附繕本）。
侵占及竊盜不得上訴。
                                    書記官  廖素花
中    華    民    國    97    年    9     月    16    日
附錄：本案論罪科刑法條全文
毒品危害防制條例第10條
施用第一級毒品者，處6 月以上5 年以下有期徒刑。
施用第二級毒品者，處3 年以下有期徒刑。
中華民國刑法第320條
意圖為自己或第三人不法之所有，而竊取他人之動產者，為竊盜
罪，處5年以下有期徒刑、拘役或5百元以下罰金。
意圖為自己或第三人不法之利益，而竊佔他人之不動產者，依前
項之規定處斷。
前二項之未遂犯罰之。
中華民國刑法第325條
意圖為自己或第三人不法之所有，而搶奪他人之動產者，處6月
以上5年以下有期徒刑。
因而致人於死者，處無期徒刑或7年以上有期徒刑，致重傷者，
處3年以上10年以下有期徒刑。
第 1 項之未遂犯罰之。
中華民國刑法第335條
意圖為自己或第三人不法之所有，而侵占自己持有他人之物者，
處5年以下有期徒刑、拘役或科或併科1千元以下罰金。
前項之未遂犯罰之。


司法院資訊處製作；財團法人民間司法改革基金會備份。
